【裁判字號】    99,簡上,783
【裁判日期】    991231
【裁判案由】    竊盜
【裁判全文】
臺灣桃園地方法院刑事判決             99年度簡上字第783號
上  訴  人  臺灣桃園地方法院檢察署檢察官
被      告  許又加
上列上訴人因被告竊盜案件，不服本院民國99年8 月27日99年度
桃簡字第1849號第一審判決（聲請簡易判決處刑案號：99年度偵
字第1959號），提起上訴，本院管轄之第二審合議庭判決如下：
    主      文
上訴駁回。
    事實及理由
一、本案經本院審理結果，認原審以被告係犯刑法第320 條第1
    項之竊盜罪，而量處拘役35日，並諭知易科罰金之折算標準
    為以新臺幣1 千元折算1 日，其認事用法及量刑均無不當，
    應予維持，茲引用第一審判決書記載之事實、證據及理由（
    如附件）。
二、檢察官經告訴人洪藝庭（原名：洪惠美）請求而具狀提起上
    訴稱：本案被告尚未歸還竊得之全部金錢，且曾向告訴人謊
    稱本案竊盜犯行係他人所為，亦未與告訴人達成和解，原審
    量刑過輕，請求加重刑度云云。惟按量刑係法院就繫屬個案
    犯罪之整體評價，為事實審法院得依職權自由裁量之事項，
    量刑判斷當否之準據，應就判決之整體觀察為綜合考量，苟
    已斟酌刑法第57條各款所列情狀，而未逾越法定刑度，如無
    偏執一端，致明顯失出失入情形，上級審法院不得單就量刑
    部分遽指為不當或違法。經查，本案原審審酌被告犯後已坦
    承犯行，犯後態度尚佳，及被告已還返告訴人8 千元，告訴
    人所受財產上損害已獲部分減輕，並考量被告犯罪之動機、
    目的、手段、品行暨其所竊取之財物約3 萬4 千元等一切情
    狀，量處被告拘役35日，並諭知易科罰金之折算標準，顯已
    就檢察官上訴理由所指摘之事項詳予審酌，並無不合，量刑
    亦甚妥適，執此，原審於量刑時已就被告犯罪之各項科刑情
    狀予以審究，復斟酌告訴人因此所受之損害，量刑應屬妥適
    ，難認有輕重相差懸殊等失出或失入之違法或失當之處，上
    訴意旨指摘原審量刑過輕云云，係對原判決就刑之量定已詳
    予說明審酌之事項再為爭執，至被告有無實際賠償告訴人所
    受之全部損害，此乃應循民事救濟途徑解決，要無以之為由
    認原審有量刑過輕之情事存在。是以，原審認事用法並無不
    當，經核並無不合，是上訴人提起本件上訴，為無理由，應
    予駁回。
據上論斷，應依刑事訴訟法第455 條之1 第1 項、第3 項、第36
8 條、第373 條，判決如主文。
本案經檢察官黃榮德到庭執行職務。
中    華    民    國    99    年    12    月    31    日
                  刑事第八庭  審判長法  官  劉  為  丕
                                    法  官  謝  枚  霏
                                    法  官  溫  祖  明
以上正本證明與原本無異。
本件不得上訴。
                                    書記官  邱  仲  騏
中    華    民    國    99    年    12    月    31    日

司法院資訊處製作；財團法人民間司法改革基金會備份。
